臺灣高等法院刑事判決
110年度上訴字第451號
上  訴  人  臺灣臺北地方檢察署檢察官
被      告  溫旅偉



            潘克為


上列上訴人因被告詐欺等案件，不服臺灣臺北地方法院109年度
審訴字第897號、第1457號，中華民國109年11月26日第一審判決
（起訴案號：臺灣臺北地方檢察署109年度偵字第8918號、第964
6號、第9788號、第11073號、第11502號、第11581號、第12003
號、第12130號，追加起訴案號：109年度偵字第15490號，及移
送併辦：109年度偵字第15490號），提起上訴，本院判決如下：
    主  文
原判決撤銷。
溫旅偉犯如附表一編號1至22所示各罪，均累犯，各處如附表一
上開編號宣告刑欄所示之刑；又犯三人以上共同詐欺取財罪，累
犯，處有期徒刑壹年壹月。應執行有期徒刑肆年貳月。如附表二
編號1所示之行動電話沒收；未扣案犯罪所得新臺幣陸仟元沒收
，於全部或一部不能沒收或不宜執行沒收時，追徵其價額。
潘克為犯如附表一編號19、22、23所示各罪，各處如附表一上開
編號宣告刑欄所示之刑。應執行有期徒刑壹年捌月。未扣案犯罪
所得新臺幣貳仟元沒收，於全部或一部不能沒收或不宜執行沒收
時，追徵其價額。
    犯罪事實
一、溫旅偉、潘克為自民國108年12月間起，加入身分不詳、於
    紙飛機通訊軟體中暱稱「SOS」（下稱「SOS」）之成年人所
    屬以實施詐術為手段所組成具有持續性、牟利性之有結構性
    詐騙集團組織（下稱本案詐騙集團，潘克為參與同一組織而
    涉犯組織犯罪防制條例第3條第1項後段之罪部分，另經繫屬
    在前之臺灣臺北地方法院109年度訴字第560號案判決，上訴
    中），擔任本案詐騙集團之取簿手（即負責收取人頭帳戶之
    包裹）、車手（即負責持集團提供之金融機構提款卡至自動
    提款機提領現金之工作），取簿手領取包裹之報酬為每件新
    臺幣（下同）500元，擔任車手之報酬為每日1,000元，而為
    下列犯行：
　㈠溫旅偉、潘克為與詐欺集團成員共同基於意圖為自己不法所
    有犯三人以上共同詐欺取財及隱匿特定犯罪所得所在、去向
    之洗錢犯意聯絡，由本案詐騙集團成員「SOS」以行動電話通
    訊軟體分別傳送訊息至溫旅偉所有如附表二編號1所示行動
    電話及潘克為持用如附表二編號2所示行動電話，指示溫旅
    偉、潘克為取得人頭金融帳戶之提款卡及密碼後，即由本案
    詐騙集團成員，以附表一各該編號所示之詐騙手法，向各該
    編號之被害人施用詐術，致其等陷於錯誤而依指示匯款至詐
    欺集團所掌控之人頭帳戶內（各被害人匯款之時間、金額及
    帳戶，均詳如附表一所示），溫旅偉、潘克為即依本案詐欺
    集團成員之指示提領款項（溫旅偉、潘克為各自所參與提領
    部分，均詳附表一各該編號「提領時間、地點、金額及行為
    人及態樣」欄所示），復於扣除報酬後將所剩餘贓款交付詐
    騙集團其他成員，以此方式迂迴層轉，製造金流斷點，隱匿
    該詐欺之犯罪所得之所在、去向。
  ㈡溫旅偉與潘克為（潘克為此部分之犯行，另經繫屬在前之臺
    灣臺北地方法院109年度訴字第560號案判決，尚未確定）及
    本案詐欺集團成員共同基於意圖為自己不法所有犯三人以上
    共同詐欺取財之犯意聯絡（無證據證明溫旅偉對「SOS」詐
    欺集團成員以網際網路對公眾散布之行為知情），由本案詐
    騙集團成員於108年12月28日晚間8時許前某不詳時間，在臉
    書網頁上張貼得以辦理信用借貸等不實內容之貼文，致鄭煜
    達於108年12月28日晚間8時許瀏覽上開不實貼文後，透過LI
    NE通訊軟體與自稱「陳庭瑋」之人聯繫。經「陳庭瑋」向鄭
    煜達佯稱：需先提供銀行提款卡、密碼及存摺以供審核測試
    始會放款云云，致鄭煜達陷於錯誤，於109年1月6日晚間7時
    46分許，在臺中市○○區○○路0段0號統一超商尚晉門市，將其
    所申設之中華郵政股份有限公司帳號000-00000000000000號
    帳戶之存摺及提款卡，以宅配方式寄出至統一超商丹陽門市
    。再由溫旅偉、潘克為依本案詐騙集團成員指示，推由潘克
    為於109年1月8日上午10時28分許，前往臺北市○○區○○○路0
    段00號統一超商丹陽門市領取內為鄭煜達上開帳戶存摺及提
    款卡之包裹後，由溫旅偉轉交予本案詐騙集團成員作為犯罪
    工具。
二、案經如附表一所示被害人分別訴由臺北市政府警察局中山分
    局、中正第一分局、大安分局、中正第二分局報告臺灣臺北
    地方檢察署檢察官偵查起訴及追加起訴暨移送併辦。
    理  由
壹、程序方面
一、審理範圍
    本案關於被告溫旅偉被訴詐騙被害人劉麗茹、陳彥夆、潘樺
    岑、林綉珍、黃于珊（即起訴書犯罪事實一㈠之附表編號7、
    8、18號）部分，及被告潘克為被訴詐騙被害人林綉珍、鄭
    煜達（即起訴書犯罪事實一㈠之附表編號5號、犯罪事實一㈡
    ）部分，均由原審合議庭為公訴不受理。檢察官僅就原審裁
    定以獨任進行簡式審判程序之判決聲明不服，被告二人則均
    未上訴，故本院審理之範圍僅就原審以簡式審判程序為有罪
    判決部分，合先敘明。
二、證據能力
    按組織犯罪防制條例第12條第1項中段規定：「訊問證人之
    筆錄，以在檢察官或法官面前作成，並經踐行刑事訴訟法所
    定訊問證人之程序者為限，始得採為證據。」準此，被告以
    外之人於警詢時所為之陳述，關於組織犯罪防制條例之罪，
    固絕對不具證據能力。惟上開規定，僅是針對違反組織犯罪
    防制條例之罪有關證據能力之特別規定，其他非屬組織犯罪
    防制條例之罪部分，例如加重詐欺等罪，其被告以外之人於
    審判外所為之陳述，不受上開特別規定之限制，仍應依刑事
    訴訟法相關規定，定其得否作為證據（最高法院103年度台
    上字第2915號判決意旨參照）。查證人即如附表一所示之告
    訴人、被害人及同案被告潘克為於警詢時之陳述，依上開說
    明，固不得作為認定被告溫旅偉違反組織犯罪防制條例之證
    據，惟就被告溫旅偉、潘克為所犯加重詐欺及洗錢等罪部分
    ，檢察官及被告溫旅偉、潘克為於本院準備程序中就此等供
    述證據之證據能力並無意見（本院卷第195至203頁），嗣被
    告潘克為於本院審理時，經合法傳喚而未到庭，被告溫旅偉
    於言詞辯論終結前就證據能力均無異議，本院審酌其作成時
    之情況亦認為適當，除被告溫旅偉所犯組織犯罪條例之罪以
    外，就其他各罪之犯罪事實之證明，此等證據依刑事訴訟法
    第159條之5規定，自有證據能力。至於本案認定事實所憑之
    其他非供述證據部分，並無證據證明係公務員違背法定程序
    所取得，檢察官及被告二人就該等證據之證據能力均表示無
    意見（本院卷第195至203頁），本院審酌該等證據資料製作
    時之情況，亦無違法不當及證明力明顯過低之瑕疵，作為證
    據應屬適當，認均有證據能力。
貳、實體方面
一、認定犯罪事實所憑之證據及理由
  ㈠關於事實欄一㈠
　⒈此部分之犯罪事實，業據被告溫旅偉於警詢、偵查、原審及
    本院準備程序與審理時坦承在卷，被告潘克為於警詢、偵查
    、原審及本院準備程序時坦承不諱（【被告溫旅偉部分：見
    偵15490卷第7至14頁、偵12130卷第9至19頁、偵8918卷第15
    至25頁、偵11073卷第21至27頁、偵11502卷第11至19頁、偵
    9788卷第9至17頁、偵9646卷第15至19頁、第103至113頁，
    原審審訴字第897號卷第359頁、第375頁、第383至384頁、
    第388頁，本院卷第186至195頁、第295至310頁】；【被告
    潘克為部分：見偵9646卷第7至13頁、第119至129頁，偵978
    8卷第27至31頁，原審審訴字第897號卷第359頁、第375頁、
    第383至384頁、第388頁，本院卷第186至195頁】），並有
    如附表一「證據及出處欄」所示之證據可憑。被告2人任意
    性自白與事實相符，堪以採信。
　⒉組織犯罪防制條例第2條第1項、第2項規定：「本條例所稱犯
    罪組織，指3人以上，以實施強暴、脅迫、詐欺、恐嚇為手
    段或最重本刑逾5年有期徒刑之刑之罪，所組成具有持續性
    或牟利性之有結構性組織」、「前項有結構性組織，指非為
    立即實施犯罪而隨意組成，不以具有名稱、規約、儀式、固
    定處所、成員持續參與或分工明確為必要」。次按共同正犯
    之數行為人，在合同意思範圍以內，各自分擔犯罪行為之一
    部，相互利用他人之行為，以達其犯罪目的者，即應對全部
    發生之結果，共同負責。共同正犯之成立，祇須具有犯意之
    聯絡及行為之分擔，既不問犯罪動機起於何人，亦不必每一
    階段均有參與。其意思之聯絡不限於事前有協議，僅於行為
    當時有共同犯意之聯絡者，亦屬之。而表示之方法，不以明
    示通謀為必要，即相互間有默示之合致，亦無不可。且意思
    之聯絡，不以數人間直接發生者為限，即有間接之聯絡者，
    亦包括在內；如甲分別邀約乙、丙犯罪，雖乙、丙間彼此並
    無直接之聯絡，仍無礙共同正犯之成立。被告溫旅偉於原審
    審理時已坦認參與組織之犯行（原審審訴字卷第897號第375
    頁、第383頁、第388頁），且被告溫旅偉於警詢、偵查、原
    審及本院審理時均坦承負責擔任取簿、取款車手，並將收取
    之贓款交予集團上手等情明確，觀諸本案犯罪手法，被告溫
    旅偉所參與之集團，其成員係以詐騙他人金錢獲取不法所得
    為目的，而分工、分層負責詐騙被害人或負責上下聯繫、指
    派工作、自車手處收領贓款，被告溫旅偉擔任取款車手並上
    繳所提領之贓款交予集團上手，且所參與犯罪之期間於本案
    就橫跨將近1個月，提領次數亦非零星個案，堪認被告溫旅
    偉所參與者，係透過縝密之計畫與分工，成員彼此相互配合
    ，由多數人所組成之於一定期間內存續以實行詐欺為手段而
    牟利之具有完善結構之組織，其屬3人以上，以實行詐術為
    手段，所組成之具有持續性、牟利性之有結構性組織，自屬
    前開條例第2條第1項所稱之犯罪組織，而被告溫旅偉參與該
    集團並負責依集團成員指示收取詐騙款項並上繳集團成員，
    確該當參與犯罪組織之構成要件。
　⒊又洗錢防制法業於105年12月28日修正公布，並於106年6月28
    日生效施行（下稱新法）。修正前該法（下稱舊法）第1 條
    揭櫫之立法目的為「防制洗錢，追查重大犯罪」，而本次修
    法後修正為「為防制洗錢，打擊犯罪，健全防制洗錢體系，
    穩定金融秩序，促進金流之透明，強化國際合作」，其立法
    目的及保護法益，已自單純國家對重大（特定）犯罪之追訴
    及處罰，擴增至防制洗錢體系之健全、金融秩序之穩定及透
    明金流軌跡之建置。至於洗錢犯罪本質在於影響合法資本市
    場並阻撓偵查，且洗錢之行為包含處置（即將犯罪所得直接
    予以處理）、多層化（即為使偵查機關難以追查金流狀況，
    以迂迴層轉、化整為零之多層化包裝方式，掩飾或隱匿特定
    犯罪所得）及整合（即收受、持有或使用他人犯罪所得，使
    該犯罪所得披上合法之外衣，回歸正常金融體系）等各階段
    行為，其模式不祗一端，故為澈底打擊洗錢犯罪，新法乃參
    照相關國際標準建議及公約之洗錢行為定義，將洗錢行為之
    處置、多層化及整合等各階段，全部納為洗錢行為，而於新
    法第2條規定：「本法所稱洗錢，指下列行為：一、意圖掩
    飾或隱匿特定犯罪所得來源，或使他人逃避刑事追訴，而移
    轉或變更特定犯罪所得。二、掩飾或隱匿特定犯罪所得之本
    質、來源、去向、所在、所有權、處分權或其他權益者。三
    、收受、持有或使用他人之特定犯罪所得。」以求與國際規
    範接軌。從而，行為人對於特定犯罪所得，基於洗錢之犯意
    ，參與整體洗錢過程中任一環節之處置、分層化或整合行為
    ，致生新法所保護法益之危險者，即應屬新法所欲禁絕之洗
    錢行為，至該行為是否已使特定犯罪所得轉換成合法來源之
    財產，則非所問。而上開第1款之洗錢行為，祗以有掩飾或
    隱匿特定犯罪所得來源之意圖，與「移轉」或「變更」特定
    犯罪所得之行為，即為已足，不以有掩飾或隱匿特定犯罪所
    得來源之行為為必要。所稱「移轉特定犯罪所得」，係指將
    刑事不法所得移轉予他人，以達成隱匿效果而言；所謂「變
    更特定犯罪所得」，乃指將刑事不法所得之原有法律或事實
    上存在狀態予以變更而達成隱匿效果。至所意圖隱匿者究為
    自己、共同正犯或他人之特定犯罪所得來源，皆非所問。又
    上述第2款之洗錢類型，固多以迂迴曲折之方式輾轉為之，
    但不以透過多層之交易活動為限，且掩飾或隱匿之管道是否
    為共同正犯或其他第三人，亦可不問。因而過往實務見解認
    為，行為人對犯特定犯罪所得之財物或利益作直接使用或消
    費之處分行為，或僅將自己犯罪所得財物交予其他共同正犯
    ，祗屬犯罪後處分或移轉贓物之行為，非本條例所規範之洗
    錢行為，已與新法所規定之洗錢態樣有所扞格。蓋行為人如
    意圖掩飾或隱匿特定犯罪所得來源，而將特定犯罪所得直接
    消費處分，或移轉交予其他共同正犯予以隱匿，甚或交由共
    同正犯以虛假交易外觀掩飾不法金流移動，依新法規定，皆
    已侵害新法之保護法益，係屬新法第2條第1 或2款之洗錢行
    為，尚難單純以不罰之犯罪後處分贓物行為視之(最高法院1
    08年度台上字第3993號判決意旨參照)。本案被告二人所參
    與之加重詐欺罪，為洗錢防制法第3條第1款所稱之特定犯罪
    ，觀其犯罪手法，係先由不詳同夥施以詐術，且指定將詐騙
    所得之款項匯至詐欺集團掌控之人頭帳戶，再通知車手即被
    告溫旅偉、潘克為提領（溫旅偉、潘克為各自所參與提領部
    分，詳附表一各該編號「提領時間、地點、金額及行為人及
    態樣」欄所示），將領得贓款再轉交予上游之集團成員取走
    ，透過層層轉交，製造多處金流斷點，使司法機關難以溯源
    追查犯罪所得之蹤跡與後續犯罪所得持有者，以達隱匿特定
    犯罪所得之所在及去向，則被告二人參與並分擔實行上開提
    款轉交之行為，是其與同夥集團成員間，有隱匿特定犯罪所
    得所在、去向之洗錢犯罪聯絡及行為分擔，亦屬明確。　　
　㈡上開事實欄一㈡之犯罪事實，業據被告溫旅偉於警詢、原審及
    本院審理時均坦承不諱（偵11581卷第15至18頁，原審審訴
    字卷第897號第375頁、第383頁、第388頁，本院卷第194頁
    、第310頁），且經證人即同案被告潘克為於警詢證述領取
    包裹過程、證人即告訴人鄭煜達於警詢證述提款卡、存摺遭
    詐騙之過程等情明確，並有LINE通訊軟體對話紀錄翻拍照片
    （含交貨便服務代碼照片）、監視器畫面截圖在卷可稽（偵
    11581卷第23至26頁、第27至29頁、第47至59頁、第61至69
    頁），被告溫旅偉之自白與事實相符，應可採信。
　㈢綜上，本案事證明確，被告2人上揭事實欄所示犯行，洵堪認
    定，應予依法論罪科刑。　
二、論罪
  ㈠罪名
　⒈被告溫旅偉部分
　　核被告溫旅偉就事實欄一㈠中附表一編號1（即於本案中之首
    次犯罪）所為，係犯組織犯罪防制條例第3條第1項後段之參
    與犯罪組織罪、刑法第339條之4第1項第2款之三人以上共同
    詐欺取財罪、洗錢防制法第14條第1項之洗錢罪；就附表一
    編號2至22所為，係犯刑法第339條之4第1項第2款之三人以
    上共同詐欺取財罪、洗錢防制法第14條第1項之洗錢罪；就
    事實一㈡所為，係犯刑法第339條之4第1項第2款之三人以上
    共同詐欺取財罪。
　⒉被告潘克為部分
　　核被告潘克為就事實欄一附表一編號19、22、23號所為，均
    係犯刑法第339條之4第1項第2款之三人以上共同詐欺取財罪
    、洗錢防制法第14條第1項之洗錢罪。
　㈡內部關係（接續犯、共同正犯）之說明
　⒈按數行為於同時同地或密切接近之時地實施，侵害同一之法
    益，各行為之獨立性極為薄弱，依一般社會健全觀念，在時
    間差距上，難以強行分開，在刑法評價上，以視為數個舉動
    之接續施行，合為包括之一行為予以評價，較為合理（最高
    法院86年台上字第3295號判例意旨參照）。而詐欺取財罪係
    保護個人之財產法益而設，則關於行為人詐欺犯罪之罪數計
    算，除非另有具體事證可認定有想像競合關係或數罪併罰之
    情形外，原則上係依遭受詐騙之被害人人數定之。附表一中
    有同一被害人接獲詐欺集團成員基於同一詐欺取財之目的而
    受騙並數次匯款，而被告二人亦有基於同一收取詐欺贓款之
    目的，於密切接近之時間提領同一被害人之款項之行為，此
    時侵害同一被害人之法益，各行為之獨立性極為薄弱，依一
    般社會健全觀念，難以強行分開，在刑法評價上，對同一被
    害人所為應視為數個舉動之接續施行，合為包括之一行為予
    以評價依接續犯論以一罪。又起訴書附表編號13（原判決附
    表一編號21）被害人胡若婕受騙匯款至聯邦銀行帳戶部分漏
    載1筆29,123元，因屬接續犯之事實上一罪，由本院補充併
    與審究。
　⒉共同正犯：
　　⑴被告溫旅偉、潘克為以合同之意思而參加犯罪，即係以自
      己犯罪之意思而參與，與該集團成員間在合同意思範圍內
      ，各自分擔犯罪行為之一部，並相互利用他人之行為，以
      達犯罪之目的，並獲分配報酬，不論所參與者是否為犯罪
      構成要件行為，仍屬加重詐欺及洗錢之共同正犯。是就事
      實欄一㈠之附表一編號19、22號所示三人以上共同詐欺取
      財、洗錢之犯行，被告溫旅偉、潘克為與本案詐騙集團成
      員間，具有犯意聯絡及行為分擔，應論以共同正犯；事實
      一㈠附表一編號1至18、20、21號所示三人以上共同詐欺取
      財、洗錢之犯行，被告溫旅偉與本案詐騙集團成員間，具
      有犯意聯絡及行為分擔，應論以共同正犯。事實一㈠附表
      一編號23號所示三人以上共同詐欺取財、洗錢之犯行，被
      告潘克為與同案之溫旅偉（因重行起訴而經原審另為公訴
      不受理之諭知）及本案詐騙集團成員間，具有犯意聯絡及
      行為分擔，應論以共同正犯。
　　⑵就事實一㈡所示三人以上共同詐欺取財犯行，被告溫旅偉與
      同案潘克為（如前述經以另案判決）及本案詐騙集團成員
      間，具有犯意聯絡及行為分擔，應論以共同正犯。
　㈢外部關係（想像競合犯、數罪併罰）及移送併辦之說明　
　⒈關於事實欄一㈠中附表一編號1部分：
　　⑴按組織犯罪防制條例係藉由防制組織型態之犯罪活動為手
      段，以達成維護社會秩序、保障人民權益之目的，乃於該
      條例第3條第1項前段與後段，分別對於「發起、主持、操
      縱、指揮」及「參與」犯罪組織者，依其情節不同而為處
      遇，行為人雖有其中一行為（如參與），不問其有否實施
      各該手段（如詐欺）之罪，均成立本罪。然在未經自首或
      有其他積極事實，足以證明其確已脫離或解散該組織之前
      ，其違法行為，仍繼續存在，即為行為之繼續，而屬單純
      一罪，至行為終了時，仍論為一罪。又刑法上一行為而觸
      犯數罪名之想像競合犯存在之目的，在於避免對於同一不
      法要素予以過度評價。自然意義之數行為，得否評價為法
      律概念之一行為，應就客觀構成要件行為之重合情形、主
      觀意思活動之內容、所侵害之法益與行為間之關連性等要
      素，視個案情節依社會通念加以判斷。刑法刪除牽連犯之
      規定後，原認屬方法目的或原因結果，得評價為牽連犯之
      二犯罪行為間，如具有局部之同一性，或其行為著手實行
      階段可認為同一者，得認與一行為觸犯數罪名之要件相侔
      ，依想像競合犯論擬。倘其實行之二行為，無局部之重疊
      ，行為著手實行階段亦有明顯區隔，依社會通念難認屬同
      一行為者，應予分論併罰。因而，行為人以一參與詐欺犯
      罪組織，並分工加重詐欺行為，同時觸犯參與犯罪組織罪
      及加重詐欺取財罪，雖其參與犯罪組織之時、地與加重詐
      欺取財之時、地，在自然意義上非完全一致，然二者仍有
      部分合致，且犯罪目的單一，依一般社會通念，認應評價
      為一罪方符合刑罰公平原則，應屬想像競合犯，如予數罪
      併罰，反有過度評價之疑，實與人民法律感情不相契合（
      最高法院107年度台上字第1066號判決意旨參照）。考量
      被告溫旅偉係為了共同實行詐欺始加入本案詐騙集團，亦
      即參與犯罪組織係共同實行詐欺之前提，因認本案被告溫
      旅偉所犯上開參與犯罪組織罪，與參與組織後所犯附表一
      編號1之加重詐欺及一般洗錢罪間，雖在自然意義上非完
      全一致，然二者仍有部分合致，而有局部同一性，有想像
      競合犯關係，爰依刑法第55條規定，從一重以加重詐欺罪
      處斷。
　　⑵按行為人如於同時期參與同一詐欺集團之數次加重詐欺行
      為，卻因部分犯行發覺在後或偵查階段之先後不同，而分
      別起訴由不同之法官審理時，為裨益法院審理範圍之明確
      性，以維護審判之安定性，並兼顧評價之適切性與被告之
      訴訟防禦權，應以數案中最先繫屬之案件為準，以該案中
      之「首次」加重詐欺犯行與參與犯罪組織罪論以想像競合
      ，該首次犯行縱非事實上之首次犯行，然參與犯罪組織之
      繼續行為，既為該案中之首次犯行所包攝，即可認對其參
      與犯罪組織行為之評價已獲滿足，自不再重複於他次犯行
      論罪科刑，免於過度評價及悖於一事不再理原則。至於他
      次加重詐欺犯行，縱屬事實上之首次犯行，仍需單獨論以
      加重詐欺罪，以彰顯刑法對不同被害人財產保護之完整性
      ，避免評價不足（最高法院109年度台上字第4852號判決
      意旨參照）。而依據卷附被告溫旅偉之前案紀錄，關於其
      加入相同詐欺集團而犯加重詐欺取財罪部分，於本案109
      年6月24日繫屬之前，已另經臺灣士林地方檢察署檢察官
      以109年度偵字第4997號案追加起訴，且於109年4月9日繫
      屬於臺灣士林地方法院以109年度訴字第124號案受理，但
      該案檢察官並未起訴被告溫旅偉犯參與犯罪組織罪，嗣後
      該案之第一審判決亦未擴張審理範圍認定被告溫旅偉犯參
      與犯罪組織罪，且該案上訴後撤回上訴，已於109年9月23
      日確定，僅論以刑法第339條之4第1項第2款之加重詐欺取
      財罪、洗錢防制法第14條第1項之洗錢罪，則有關被告溫
      旅偉所犯參與犯罪組織部分，並無於先繫屬之另案重複起
      訴、判決確定之情事，而本案中檢察官已起訴被告溫旅偉
      此部分參與犯罪組織之犯行，即應依法審理論處，併此敘
      明。
　⒉被告溫旅偉所犯附表一編號2至22之三人以上共同詐欺取財罪
    與洗錢罪間，被告潘克為所犯附表一編號19、22、23之三人
    以上共同詐欺取財罪與洗錢罪間，均係以一行為觸犯數罪名
    ，為異種想像競合犯，均應從一重之三人以上共同詐欺取財
    罪處斷。
　⒊被告溫旅偉就事實一㈠即附表一編號1至22號、事實一㈡所示犯
    行；被告潘克為就事實一㈠之附表一編號19、22、23號所示
    犯行，犯意各別、行為互殊，均應予分論併罰。至於被告潘
    克為因參加同一犯罪組織而涉犯參與犯罪組織罪部分，已經
    繫屬在前之臺灣臺北地方法院109年度訴字第560號案（109
    年4月13日）受理並判決（尚未確定），於本案不重複評價
    （並詳後述）。
　⒋臺灣臺北地方檢察署109年度偵字第15490號移送併辦意旨書
    移送併辦被告溫旅偉詐騙被害人王思涵部分，與本案起訴之
    附表編號14、15（即判決附表一編號13）所示之犯罪事實為
    事實上同一之案件，本院自得併予審究。至於該移送併辦意
    旨書之併辦事實所犯法條部分所載刑法第339條之2第1項之
    以不正方法由自動付款設備取得他人之物罪，對照其併辦事
    實並無此部分記載，應屬贅載，附此敘明。
　㈣刑之加重、減輕事由之說明　　　
　⒈被告溫旅偉前因施用第二級毒品案件，經臺灣士林地方法院
    以107年度審簡字第249號判決判處有期徒刑2月確定，於107
    年6月26日易科罰金執行完畢等情，有本院被告前案紀錄表
    在卷可稽，其於有期徒刑執行完畢以後5年內，故意再犯本
    件有期徒刑以上之各罪，均為累犯，參酌司法院大法官會議
    第775解釋意旨，審酌被告溫旅偉前因故意犯罪而經法院判
    刑確定之情形，卻未能謹慎守法，執行完畢後即再犯本案之
    加重詐欺取財罪，認本件並無上開解釋意旨所指因罪刑不相
    當而裁量不予加重最低本刑之情形（關於科刑詳後述），應
    依刑法第47條第1項規定均加重其刑。
　⒉按想像競合犯之處斷刑，本質上係「刑之合併」。其所謂從
    一重處斷，乃將想像競合犯組成之評價上數罪，合併為科刑
    一罪，其所對應之刑罰，亦合併其評價上數罪之數法定刑，
    而為一個處斷刑。易言之，想像競合犯侵害數法益者皆成立
    犯罪，論罪時必須輕、重罪併舉論述，同時宣告所犯各罪名
    ，包括各罪有無加重、減免其刑之情形，亦應說明論列，量
    刑時併衡酌輕罪部分量刑事由，評價始為充足，然後依刑法
    第55條前段規定「從一重處斷」，非謂對於其餘各罪可置而
    不論。因此，法院決定處斷刑時，雖以其中最重罪名之法定
    刑，做為裁量之準據，惟於裁量其輕重時，仍應將輕罪合併
    評價在內(最高法院108年度台上字第4405、4408號判決意旨
    參照)。次按犯組織犯罪防制條例第3條之罪，偵查及審判中
    均自白者，減輕其刑；犯洗錢防制法第14條、15條之罪，在
    偵查或審判中自白者，減輕其刑，組織犯罪防制條例第8條
    第1項後段、洗錢防制法第16條第2項分別定有明文。被告溫
    旅偉於偵查及審理時就所犯參與犯罪組織及一般洗錢之事實
    ，被告潘克為於偵查及審理時就所犯一般洗錢罪均自白不諱
    （因潘克為所涉組織犯罪部分於另案判決，非本案判決範圍
    ，故不贅論組織部分之減輕事由），應於量刑時併為審酌。
三、撤銷原判決之說明
　　原審以被告二人之犯行事證明確，因與論罪科刑，固非無見
    ，惟：
　㈠除刑事訴訟法有特別規定外，已受請求之事項未予判決，或
    未受請求之事項予以判決者，其判決當然違背法令，同法第
    379條第12款定有明文。所謂已受請求之事項未予判決者，
    係指法院對於起訴、自訴或上訴部分，本屬應行裁判之部分
    ，而遺漏未為任何裁判者而言。法院審判之範圍應與起訴、
    自訴或上訴之範圍一致，是檢察官起訴裁判上一罪之案件，
    法院審理結果，於一部為有罪之實體判決時，於他部犯罪不
    能證明或行為不罰或欠缺追訴條件時，於理由中應不另為無
    罪或免訴、不受理之諭知，始稱適法，否則難謂已對起訴請
    求裁判之事項予以裁判。本案檢察官就被告溫旅偉、潘克為
    二人參與犯罪組織乙節已載明於起訴事實，並認被告二人均
    涉犯組織犯罪防制條例第3條第1項後段之參與犯罪組織罪，
    且與所犯刑法第339條之4第1項第2款之加重詐欺取財罪、洗
    錢防制法第14條第1項之洗錢罪應依想像競合犯從一重論處
    等語，法院即應予以裁判，並視其審理結果於判決主文或理
    由中說明。其中有關被告潘克為被訴參與犯罪組織部分，應
    不另為不受理諭知（詳後述「六、㈡」），被告溫旅偉參與
    犯罪組織部分，原審以另案經臺灣士林地方檢察署檢察官以
    109年度偵字第4997號案追加起訴，且先繫屬於臺灣士林地
    方法院為由（案號為109年度訴字第124號），故於本案不重
    複論處，但該案檢察官並未起訴被告溫旅偉參與犯罪組織罪
    ，嗣後第一審判決亦未擴張審理範圍認定被告溫旅偉犯參與
    犯罪組織罪，全案上訴後撤回上訴，已於109年9月23日確定
    ，僅論以刑法第339條之4第1項第2款之加重詐欺取財罪、洗
    錢防制法第14條第1項之洗錢罪確定（併詳前述「二、㈢、⒈
    、⑵」），則原審以本案於組織犯罪部分不重複論處為由而
    未予審理，且僅於理由中以公訴意旨關於起訴組織犯罪部分
    容有誤會，併此敘明之方式處理（原審判決第11至12頁），
    即有違誤。又法院裁定進行簡式審判程序之案件，必以被告
    全部有罪之判決為限，而一部無罪、免訴或不受理諭知之案
    件（含一部事實，不另為無罪、免訴或不受理諭知之情形）
    ，均不得或不宜為簡式審判，應行通常審判程序，方屬適法
    （本院暨所屬法院94年法律座談會刑事類提案第28號討論結
    果、最高法院98年度台非字第298號判決要旨參照），原審
    判決有罪部分與檢察官起訴範圍未盡相合，程序上亦不宜改
    依簡式審判程序逕為判決，是其程序之踐行亦有瑕疵。
　㈡原審以被告溫旅偉收取並轉交被害人鄭煜達之帳戶存摺及提
    款卡予該詐騙集團成員，係著手洗錢行為之實施，惟未生洗
    錢之結果，其犯罪尚屬未遂，而論以犯洗錢防制法第14條第
    2項、第1項之洗錢未遂罪，惟詐取被害人之金融帳戶資料非
    洗錢行為，應為之後詐欺集團利用該人頭帳戶進而收取詐騙
    贓款之洗錢預備行為（併詳後述「六、㈠」），原判決此部
    分之認定即有未洽。且關於被害人鄭煜達寄交之帳戶存摺及
    提款卡包裹，係由同案被告潘克為（經另案判決）出面領取
    後交被告溫旅偉轉交給集團成員，原判決於事實欄一㈡僅認
    定由被告溫旅偉出面領取包裹，與卷內事證不合。至於檢察
    官起訴時雖亦起訴潘克為此部分之犯行，不無重複起訴之嫌
    ，惟原審僅將被告潘克為此部分之犯罪事實屏除在判決所認
    定之事實外，漏未敘明裁判結果，是此部分並非上訴審範圍
    ，併此敘明。
　㈢被告溫旅偉合於刑法第47條第1項累犯之規定，且本案並無司
    法院釋字第775號解釋意旨所指因罪刑不相當而得裁量不予
    加重最低本刑之情形，原判決以本案所違反加重詐欺取財罪
    ，與經執行完畢之前案所犯之犯罪類型及侵害法益有別，罪
    質互異，而裁量不予加重本刑，容有未洽。
　㈣被告溫旅偉供本案犯罪所用之三星牌行動電話已於另案查扣
    ，業據被告溫旅偉供承在卷（偵1102號卷第18頁、偵9646號
    卷第18頁），原判決誤認為未扣案並諭知追徵價額，即有違
    誤。又被告溫旅偉雖與部分告訴人達成和解，但因其另案在
    監執行，且和解條件之履行期尚未屆至，故均未實際清償等
    節，亦據被告溫旅偉於本院準備程序時陳明在卷(本院卷第1
    94至195頁)。被告溫旅偉既然仍保有犯罪所得（如後述），
    且未合法發還給被害人，即應依法諭知沒收及追徵，倘日後
    該犯罪所得經執行並由檢察官依法發還給被害人，可再自被
    告溫旅偉依約應給付之款項中扣除，原審誤引刑法第38條之
    2第2項過苛條款而未諭知沒收、追徵其犯罪所得，亦非妥適
    。　
　㈤檢察官上訴意旨指摘原審就被告溫旅偉所犯詐欺被害人鄭煜
    達之帳戶存摺及提款卡之犯行，應增列論以刑法第339提之4
    第1項第3款之加重事由，且應論以洗錢防制法第14條第1巷
    之洗錢既遂，而非未遂云云，但有關詐欺被害人鄭煜達之帳
    戶存摺及提款卡一事不成立洗錢防制法第14條之罪（併詳後
    述），且詐欺集團成員雖利用網際網路犯之，但詐欺集團之
    行騙手段，層出不窮且花樣百出，若非詐欺集團上層或實際
    對被害人施用詐術之人，未必知曉詐欺集團成年成員實際對
    被害人施用詐術之手法為何，被告溫旅偉在詐欺集團中擔任
    車手之工作，對於詐欺集團其他成年成員係以何種方式詐欺
    被害人，無從置喙亦毋須關心，無證據證明被告溫旅偉對該
    詐欺集團成員以網際網路對公眾散布之行為知情，自無從論
    以刑法第339條之4第1項第3款利用網路傳播工具犯詐欺取財
    罪。是以檢察官此部分之上訴並無理由，然檢察官上訴意旨
    另就原審上開訴訟程序違法，一併指摘原判決不當，非無理
    由，且原判決亦有前開可議之處，自應由本院予以撤銷改判
    。
四、科刑及沒收
　㈠爰以行為人之責任為基礎，審酌被告溫旅偉、潘克為不思以
    正當途徑賺取財物，竟加入詐欺集團，利用一般民眾疏未防
    備，進行訛詐，使被害人受騙上當，紛紛依詐術指示匯款或
    交付財物，侵害被害人之財產法益，造成損害非輕，所為可
    議。考量其2人於集團內之分工角色均為負責實際出面收簿
    、取款之車手，均非屬詐欺集團指揮監督之核心地位；關於
    犯後態度部分，被告二人均坦承犯行，且對於以迂迴層轉方
    式洗錢之情節亦皆曾自白，被告溫旅偉於本案對於參加組織
    部分亦已自白；被告溫旅偉已與告訴人黃千芳、陳新暉、徐
    珮玲、王淑美、郭怡君、胡若婕、王思涵、完沛晴、劉慧娟
    、楊智皓等人達成和解，此有原審之調解筆錄附卷可稽（原
    審審訴字第897號卷第217至219頁、審訴字第1457號卷第96
    頁背面、第77頁），但尚未履行；被告潘克為則尚未與告訴
    人和解或賠償其等之損失；並審酌被告溫旅偉自述國中畢業
    之智識程度，家庭生活經濟狀況（本院卷第310頁）；被告
    潘克為自述高中肄業之智識程度，及家庭生活經濟狀況（原
    審審訴字第897號卷第389頁）及被告2人犯罪之動機、目的
    及手段、所得利益、所生損害等一切情狀，分別量處如主文
    所示之刑。並衡酌被告二人並非該詐欺集團之核心成員、各
    次加重詐欺取財犯行之被害法益雖非全然相同，然犯罪手段
    相近，其犯罪類型之同質性較高，數罪對法益侵害之加重效
    應較低，復衡酌被告2人之年紀尚輕，先前均無長期服刑之
    紀錄，考量被告等人格特性、再社會化之預防需求、整體數
    罪應予非難之程度，依刑法第51條第5款規定，就其各自所
    犯罪刑分別定其應執行刑如主文所示。
　㈡沒收部分：
　⒈供犯罪所用之物：
　　⑴如附表二編號1所示之行動電話，乃被告溫旅偉所有，用以
      供本案犯行與本案詐欺集團成員聯繫使用等節，業據被告
      溫旅偉供認在卷（偵字第11502號卷第18頁、偵字第11073
      號卷第24頁、第26頁、偵字第9646號卷第18頁、第9788號
      卷第16頁），爰依刑法第38條第2項前段規定宣告沒收。
　  ⑵如附表二編號2所示之行動電話，乃被告潘克為之哥哥所購
      買等情，業據被告潘克為供述在卷（偵字第9646號卷第18
      頁、偵字第9788號卷第31頁），復無證據足認前揭行動電
      話為被告潘克為所有之物，爰不予宣告沒收，併此敘明。
　⒉犯罪所得部分：
　　⑴被告溫旅偉部分：
　　　就事實一㈠附表一編號1至22號部分，被告溫旅偉係以每日
      1,000元至3,000元、1,000元至5,000元不等為報酬一節，
      業據被告溫旅偉於警詢時供承無誤（偵字第12130號卷第1
      5頁、偵字第8918號卷第22頁、偵字第11502號卷第17頁、
      偵字第11073號卷第26頁），是以有利於被告之認定，依
      其所參與之時日以每日1,000元估算其犯罪所得共6,000元
      ；就事實一㈡部分，被告溫旅偉於警詢時供承本次通知潘
      克為出面領取本案包裹之報酬500元已轉交給潘克為等語
      （偵字第11581號卷第17頁），是此部分被告溫旅偉並無
      犯罪所得。且查，被告溫旅偉固已與部分告訴人達成和解
      ，且和解金額已逾前揭未扣案之犯罪所得，有原審調解筆
      錄附卷可稽（原審審訴字第897號卷第217至219頁、審訴
      字第1457號卷第96頁背面），但尚未履行，亦據被告溫旅
      偉陳明在卷，是以就其於本案之犯罪所得6,000元，應依
      刑法第38條之1第1項前段、第3項規定宣告沒收，並於全
      部或一部不能沒收或不宜執行沒收時，追徵其價額。
　　⑵被告潘克為部分：
　　　就事實一㈠附表一編號19、22、23號部分，被告潘克為係
      以每日1,000元至3,000元不等為報酬一節，業據被告潘克
      為於警詢時供承無誤（偵字第12130號卷第23頁、偵字第8
      918號卷第32至33頁、偵字第9646號卷第12頁），是以有
      利於被告潘克為之認定，依其所參與之時日以每日1,000
      元估算其犯罪所得共2,000元，應依刑法第38條之1第1項
      前段、第3項規定宣告沒收，並於全部或一部不能沒收或
      不宜執行沒收時，追徵其價額。
　　⑶按有關共同正犯犯罪所得之沒收、追繳或追徵，目前實務
      均改採應就各人實際分受所得之財物為沒收，追徵；至於
      共同正犯各人有無犯罪所得，或其犯罪所得之多寡，應由
      事實審法院綜合卷證資料及調查所得認定之（最高法院10
      5年度台上字第1807號、第2501號判決意旨參照）。故被
      告等所提領其餘詐欺款項業已交予本案詐騙集團，已非被
      告2人實際可得管領、處分之物，爰不予宣告沒收，併此
      說明。　　　　　
五、按行為人一行為觸犯組織犯罪防制條例第3條第1項後段之參
    與犯罪組織罪及刑法第339條之4第1項第2款之加重詐欺取財
    罪，依刑法第55條前段規定從一重之加重詐欺取財罪處斷而
    為科刑時，於有預防矯治其社會危險性之必要，固可由法院
    依組織犯罪防制條例第3條第3項規定，一併宣告刑前強制工
    作，但保安處分係對受處分人將來之危險性所為拘束其身體
    、自由等之處置，以達教化與治療之目的，為刑罰之補充制
    度。本諸法治國家保障人權之原理及刑法之保護作用，其法
    律規定之內容，應受比例原則之規範，使保安處分之宣告，
    與行為人所為行為之嚴重性、行為人所表現之危險性，及對
    於行為人未來行為之期待性相當，又我國立法者，未就加重
    詐欺罪設有強制工作特別規定，而行為人同時所犯組織犯罪
    防制條例第3條第1項後段及刑法第339條之4第1項第2款之加
    重詐欺取財罪既依想像競合犯規定，從較重之加重詐欺罪處
    斷，則於裁量應否適用組織犯罪防制條例規定，對被告諭知
    強制工作時，允宜考量強制工作之保安處分性質，僅屬刑罰
    之補充，審慎為之，以避免重疊而流於嚴苛（司法院大法官
    會議釋字第471號解釋、最高法院刑事大法庭108年度台上大
    字第2306號裁定、109年度台上字第1048號判決意旨參照參
    照）。考量本案被告溫旅偉參與詐欺集團之犯罪組織擔任車
    手，並非擔任該組織之主謀、操控者或核心幹部，且參酌被
    告之前案紀錄表，於參與本案犯罪組織前，並無因參與犯罪
    組織、加重詐欺之刑事犯罪經法院判處罪刑及執行之前案紀
    錄，經審酌被告於本案犯罪情節及行為之嚴重性、表現之危
    險性、對於未來行為之期待性等，並衡諸比例原則，認本案
    宣告之有期徒刑已足收教化及預防、矯治之目的，尚無另予
    強制工作之必要，以符比例原則，併此敘明。
六、不另為無罪、不受理諭知之說明
　㈠公訴意旨以被告溫旅偉於收取被害人鄭煜達之上開帳戶存摺
    及提款卡，並轉交予該詐騙集團成員，尚成立洗錢防制法第
    14條第1項之洗錢罪云云，惟洗錢防制法之立法目的，是在
    防制特定犯罪不法所得之資金或財產，藉由洗錢行為轉換成
    為合法來源之資金或財產，切斷資金與當初犯罪行為之關聯
    性，隱匿犯罪行為或該資金不法來源或本質，使偵查機關無
    法藉由資金之流向追查犯罪者。詐欺集團騙取他人金融帳戶
    存摺、金融卡、密碼，乃是為後續「取得」犯罪所得之手段
    、工具。被害人發覺受騙後，能立即指證所匯入之特定帳戶
    ，金流透明易查，在形式上無法合法化來源，顯不能掩飾或
    隱匿特定犯罪所得之本質、來源，且詐欺集團目的是使真正
    犯罪人得以在「取得犯罪所得」過程中隱蔽身分而逃避刑事
    追訴，而不是在金流方面用以掩飾或隱匿此金融帳戶之存摺
    或提款卡之本質、來源或去向，因此，詐取被害人之金融帳
    戶資料非洗錢防制法所定之洗錢行為。本案被告溫旅偉依「
    SOS」指示領取被害人鄭煜達之金融帳戶資料，依照上述說
    明，並非洗錢行為，至於之後詐欺集團利用該人頭帳戶進而
    收取詐騙贓款，應於另案中所犯加重詐欺取財罪及洗錢罪論
    處（此部分見臺灣士林地方法院109年度金訴字第114號判決
    附表二編號23被害人楊閔瑜受騙匯款部分）。但起訴意旨認
    為此部分與前述認定有罪部分屬於裁判上一罪關係，爰就此
    部分不另為無罪之諭知。
　㈡公訴意旨以被告潘克為加入「SOS」詐欺集團，涉犯組織犯罪
    防制條例第3條第1項後段之參與犯罪組織罪云云，惟行為人
    參與犯罪組織繼續中所犯數次加重詐欺之行為，二者有所重
    合，然因行為人僅為一參與組織行為，侵害一社會法益，應
    僅就該案中與參與犯罪組織罪較為密切之首次加重詐欺犯行
    論以參與犯罪組織罪及加重詐欺罪之想像競合犯，而其後之
    加重詐欺犯行，僅需單獨論罪科刑即可，無需再另論參與犯
    罪組織罪，以避免重複評價。而行為人如於同時期參與同一
    詐欺集團之數次加重詐欺行為，卻因部分犯行發覺在後或偵
    查階段之先後不同，而分別起訴由不同之法官審理時，為裨
    益法院審理範圍之明確性，以維護審判之安定性，並兼顧評
    價之適切性與被告之訴訟防禦權，應以數案中最先繫屬之案
    件為準，以該案中之「首次」加重詐欺犯行與參與犯罪組織
    罪論以想像競合，該首次犯行縱非事實上之首次犯行，然參
    與犯罪組織之繼續行為，既為該案中之首次犯行所包攝，即
    可認對其參與犯罪組織行為之評價已獲滿足，自不再重複於
    他次犯行論罪科刑，免於過度評價及悖於一事不再理原則。
    至於他次加重詐欺犯行，縱屬事實上之首次犯行，仍需單獨
    論以加重詐欺罪，以彰顯刑法對不同被害人財產保護之完整
    性，避免評價不足（最高法院109年度台上字第4852號判決
    意旨參照）。查被告潘克為因參加同一犯罪組織而涉犯參與
    犯罪組織罪部分，已經繫屬在前之臺灣臺北地方法院109年
    度訴字第560號案（109年4月13日）受理並判決（尚未確定
    ），有該案起訴書、被告潘克為之前案紀錄表、判決書附卷
    可稽，本案為109年6月24日繫屬，揆諸上開說明，就被告潘
    克為參與犯罪組織部分不得重複裁判，但起訴意旨認為此部
    分與前述認定有罪部分屬於裁判上一罪關係，爰就此部分不
    另為不受理之諭知。另追加起訴被告溫旅偉、潘克為犯參與
    犯罪組織罪部分，亦係重複起訴，但此部分未據原審裁判而
    非本院受理範圍，併此敘明。
參、被告潘克為經本院合法傳喚，無正當理由不到庭，爰不待其
    陳述而為一造辯論判決。　　
據上論斷，應依刑事訴訟法第369條第1項前段、第364條、第371
條、第299條第1項前段，洗錢防制法第14條第1項，組織犯罪防
制條例第3條第1項後段，刑法第11條前段、第28條、第339條之4
第1項第2款、第47條第1項、第55條、第51條第5款、第38條第2
項前段、第38條之1第1項前段、第3項，刑法施行法第1條之1第1
項，判決如主文。
本案經檢察官鄭東峯提起公訴、追加起訴及移送併辦，檢察官王
巧玲提起上訴，檢察官王正皓到庭執行職務。
中　　華　　民　　國　　110 　年　　4 　　月　　28　　日
                  刑事第六庭  審判長法　官  劉方慈
                                    法　官  曹馨方
                                    法　官  許曉微
以上正本證明與原本無異。
如不服本判決，應於收受送達後20日內向本院提出上訴書狀，其
未敘述上訴之理由者並得於提起上訴後20日內向本院補提理由書
（均須按他造當事人之人數附繕本）「切勿逕送上級法院」。
                                    書記官  徐仁豐
中　　華　　民　　國　　110 　年　　4 　　月　　28　　日
附錄：本案論罪科刑法條全文
組織犯罪防制條例第3條
發起、主持、操縱或指揮犯罪組織者，處 3 年以上 10 年以下
有期徒刑，得併科新臺幣 1 億元以下罰金；參與者，處 6 月以
上 5 年以下有期徒刑，得併科新臺幣 1 千萬元以下罰金。但參
與情節輕微者，得減輕或免除其刑。
具公務員或經選舉產生之公職人員之身分，犯前項之罪者，加重
其刑至二分之一。
犯第 1 項之罪者，應於刑之執行前，令入勞動場所，強制工作
，其期間為 3 年。
前項之強制工作，準用刑法第 90 條第 2 項但書、第 3 項及第
98 條第 2 項、第 3 項規定。
以言語、舉動、文字或其他方法，明示或暗示其為犯罪組織之成
員，或與犯罪組織或其成員有關聯，而要求他人為下列行為之一
者，處 3 年以下有期徒刑，得併科新臺幣 3 百萬元以下罰金：
一、出售財產、商業組織之出資或股份或放棄經營權。
二、配合辦理都市更新重建之處理程序。
三、購買商品或支付勞務報酬。
四、履行債務或接受債務協商之內容。
前項犯罪組織，不以現存者為必要。
以第 5 項之行為，使人行無義務之事或妨害其行使權利者，亦
同。
第 5 項、第 7 項之未遂犯罰之。
中華民國刑法第339條之4
犯第 339 條詐欺罪而有下列情形之一者，處 1 年以上 7 年以
下有期徒刑，得併科 1 百萬元以下罰金：
一、冒用政府機關或公務員名義犯之。
二、三人以上共同犯之。
三、以廣播電視、電子通訊、網際網路或其他媒體等傳播工具，
    對公眾散布而犯之。
前項之未遂犯罰之。
洗錢防制法第14條
有第二條各款所列洗錢行為者，處 7 年以下有期徒刑，併科新
臺幣 5 百萬元以下罰金。
前項之未遂犯罰之。
前二項情形，不得科以超過其特定犯罪所定最重本刑之刑。
附表一：
編號 被害人 詐騙方式 匯款時間、地點 匯款金額 轉入帳戶 提款時間、地點 提款金額 行為人及態樣 證據及出處 宣告刑 1（原追加起訴書附表編號 3） 楊鳯如/提告 於108年12月9日，假冒金融代辦公司名義，撥打電話予楊鳯如，佯稱：金管會將至公司查帳及其所需借貸金額較高，要求寄出金融卡以供查核及匯款以作帳紀錄等語，致楊鳯如陷於錯誤而匯款 於108年12月20日下午3時37分許，在臺中市○○區○○路0段00號臨櫃匯款 10萬100元 中華郵政股份有限公司埔鹽郵局帳號000-00000000000000號帳戶（戶名：朱惠君）  於108年12月20日下午6時18分、6時19分（追加起訴書所載「6時44分許」，應予更正），在臺北市○○區○○路0段00號 6萬元 6萬元 由溫旅偉提款、交付詐騙集團不詳成年成員 1.證人即告訴人楊鳳如於警詢之證述（見偵字第15490號卷第137至143頁） 2.左列帳戶交易明細、存款人收執聯、監視器畫面（見偵字第15490號卷第37、187、29頁） 溫旅偉犯三人以上共同詐欺取財罪，累犯，處有期徒刑壹年參月。 2（原起訴書附表編號1） 趙建富/提告 於108年12月13日下午5時18分許，撥打電話予趙建富，佯稱：因網路購物客服人員誤刷信用卡共3筆，需操作提款機始能更正等語，致趙建富陷於錯誤而匯款 於108年12月13日晚間6時12分、6時22分許，利用網路郵局匯款 4萬9,987元 4萬9,989元 中華郵政股份有限公司新豐郵局帳號000-00000000000000號帳戶（戶名：溫俊程）  於108年12月13日晚間6時18分許，在臺北市○○區○○○路0段00號B1。 2萬元 2萬元 由溫旅偉提款、交付詐騙集團「蘇奕寰」該不詳成年成員 1.證人即告訴人趙建富於警詢之證述（見偵字第8918號卷第107至109頁） 2.監視器畫面、網路銀行畫面列印資料、左列帳戶往來明細及開戶人資料（見偵字第12130號卷第87至88頁、偵字第8918號卷第61至63、112至113、233至236頁、偵12130卷第35頁） 溫旅偉犯三人以上共同詐欺取財罪，累犯，處有期徒刑壹年參月。       於108年12月13日晚間6時22分許，在臺北市○○區○○○路0段00號地下2樓 1萬元 2萬元 2萬元          於108年12月13日晚間7時26分許，在臺北市○○區○○路00號 9,900元    3（原訴書附表編號19、20） 李旻霞/提告 於108年12月13日，撥打電話予李旻霞，佯稱：因帳號扣錯款項，需操作提款機始能更正等語，致李旻霞陷於錯誤而匯款 於108年12月13日晚間6時33分許，利用網銀行匯款 4萬9,987元 4萬9,987元 合作金庫銀行帳號000-0000000000000號帳戶（戶名：陳靜雯）  於108年12月13日晚間6時56分許，在臺北市○○區○○路00號 2萬元 2萬元 2萬元 由溫旅偉提款、交付詐騙集團「蘇奕寰」該不詳成年成員 1.證人即告訴人李旻霞於警詢之證述（見偵字第12130號卷第58至59頁） 2.網路銀行畫面列印資料、監視器畫面、左列帳戶交易明細（見偵字第12130號卷第68至69、90至91、37至39頁） 溫旅偉犯三人以上共同詐欺取財罪，累犯，處有期徒刑壹年肆月。       於108年12月13日晚間7時4分許，在臺北市○○區○○街0號 3萬元 9,900元       於108年12月13日晚間7時許，利用網銀行匯款 1萬5,051元 中國信託銀行帳號000-000000000000帳戶（戶名：陳靜雯）  於108年12月13日晚間7時13分許，在臺北市○○區○○街0號 1萬5,000元    4（原訴書附表編號2） 黃千芳/提告【有和解】 於108年12月19日晚間6時許，撥打電話予黃千芳，佯稱：因網路購物客服人員操作錯誤將多扣款項，需操作提款機始能更正等語，致黃千芳陷於錯誤而匯款 於108年12月19日晚間6時58分許，利用網路銀行匯款 5萬9,985元 彰化銀行帳號000-0000000000000000號帳戶（戶名：劉仕文）  於108年12月19日晚間7時2分至7時4分許，在臺北市○○區○○○路0段00號 3萬元 3萬元 9,500元 （上開提款金額含編號5所示周永欽所匯款項9,123元） 由溫旅偉提款、交付詐騙集團不詳成年成員 1.證人即告訴人黃千芳、周永欽分別於警詢之證述（見偵字第8918號卷第121至123、135至138頁） 2.監視器畫面、網路銀行畫面列印資料、自動櫃員機交易明細、左列帳戶往來明細及開戶人資料（見偵字第8918號卷第65至67、127、140、259至264頁） 溫旅偉犯三人以上共同詐欺取財罪，累犯，處有期徒刑壹年壹月。 5（原訴書附表編號2） 周永欽/提告 於108年12月19日晚間6時35分許，撥打電話予周永欽，佯稱：因網路購物客服人員操作錯誤將有固定扣款，需操作提款機始能更正等語，致周永欽陷於錯誤而匯款 於108年12月19日晚間7時3分許，在高雄市○○區○○路000號 9,123元 同上 同上 同上 同上 同上 溫旅偉犯三人以上共同詐欺取財罪，累犯，處有期徒刑壹年壹月。 6（原訴書附表編號3） 陳新暉/提告【有和解】 於108年12月19日晚間6時3分許，撥打電話予陳新暉，佯稱：因錢櫃系統遭駭客入侵將多扣年費12000元，需操作提款機始能更正等語，致陳新暉陷於錯誤而匯款 於108年12月19日晚間7時6分許，利用網路銀行匯款 4萬9,989元 4萬9,989元 台北富邦銀行帳號000-000000000000號帳戶（戶名：劉仕文）  於108年12月19日晚間7時9分、7時15分許，在臺北市○○區○○○路0段00號 5萬元 5萬元 由溫旅偉提款、交付詐騙集團不詳成年成員 1.證人即告訴人陳新暉、徐珮玲分別於警詢之證述（見偵字第8918號卷第149至151、163至164頁） 2.網路銀行畫面列印資料、監視器畫面、左列帳戶開戶資料及歷史交易明細（偵字第8918號卷第156、171、69至77、279至283頁） 溫旅偉犯三人以上共同詐欺取財罪，累犯，處有期徒刑壹年參月。 7（原訴書附表編號3） 徐珮玲/提告（起訴書誤載「徐佩玲」，應予更正）【有和解】 於108年12月19日晚間6時40分許，撥打電話予徐珮玲，佯稱：因網路購物發生系統錯誤將多扣項，需操作提款機始能更正等語，致徐珮玲陷於錯誤而匯款 於108年12月19日晚間7時37分許，利用網路銀行匯款 2萬9,987元 同上 於108年12月19日晚間7時43分、7時44分許，在臺北市○○區○○○路0段00○0號 2萬元（起訴書誤載「2萬7,000元」，應予更正）。  1萬元 由溫旅偉提款、交付詐騙集團不詳成年成員 同上 溫旅偉犯三人以上共同詐欺取財罪，累犯，處有期徒刑壹年壹月。 8（原追加起訴書附表編號2） 張雅萍/提告 於108年12月19日下午6時42分許，撥打電話予張雅萍，佯稱：因網路購物系統遭駭客入侵而被盜刷金額，需操作提款機始能更正等語，致張雅萍陷於錯誤而匯款 於108年12月20日下午5時15分許，利用網路銀行匯款 3萬9,123元 永豐銀行000-00000000000000號帳戶(戶名：黃光梵)  於108年12月20日下午5時39至42分許，在臺北市○○區○○路0段000號 2萬元 2萬元 2萬元 1萬元 （上開提款金額含編號9所示之劉武雄所匯款項2萬9,985元） 由溫旅偉提款、交付詐騙集團不詳成年成員 1.證人即告訴人張雅萍於警詢之證述（見偵字第15490號卷第25至27頁） 2.左列帳戶交易明細、網路銀行畫面列印資料（見偵字第15490號卷第220、84頁） 溫旅偉犯三人以上共同詐欺取財罪，累犯，處有期徒刑壹年壹月。 9（原追加起訴書附表編號2） 劉武雄 於108年12月20日遭詐騙而匯款 於108年12月20日下午5時38分、同日下午6時、同日下午6時23分許，分別匯款 2萬9,985元 1萬9,985元 9,985元 同上 於108年12月20日下午6時3分許，在臺北市○○區○○路0段00號 2萬元 由溫旅偉提款、交付詐騙集團不詳成年成員 1.證人即被害人劉武雄之不提告聲請狀（見偵字第15490號卷第229頁） 2.被害人劉武雄帳戶資料、左列帳戶交易明細、監視器畫面（見偵字第15490號卷第195至205、220、31至33頁） 溫旅偉犯三人以上共同詐欺取財罪，累犯，處有期徒刑壹年壹月。       於108年12月20日下午6時31分，在臺北市○○區○○路0段000號 1萬元（追加起訴書誤將此筆金額列入被害人劉慧娟所匯款項之提領金額，應予更正）    10（原追加起訴書附表編號2） 劉慧娟/提告【有和解】 於108年12月20日下午5時26分許，撥打電話予劉慧娟（追加起訴書誤載為「張雅萍」應予更正），佯稱：因網路購物系統誤設為經銷商，將產生20筆訂單，需操作提款機始能取消等語，致劉慧娟陷於錯誤而匯款 於108年12月20日晚間7時8分許，利用網路銀行匯款 1萬8,989元 同上  於108年12月20日晚間7時13分許，在臺北市○○區○○路0段000號 1萬9,000元 由溫旅偉提款、交付詐騙集團不詳成年成員 1.證人即告訴人劉慧娟於警詢之證述（見偵字第15490號卷第23至24頁） 2.監視器畫面、左列帳戶交易明細、網路銀行畫面列印資料（見偵字第15490號卷第31至32、51、220、81頁） 溫旅偉犯三人以上共同詐欺取財罪，累犯，處有期徒刑壹年壹月。 11（原追加起訴書附表編號1） 楊智皓【有和解】 於108年12月20日下午6時30分許，撥打電話予楊智皓，佯稱：因網路購物系統誤設為高級會員，將導致每月扣款，需操作提款機始能更正等語，致楊智皓陷於錯誤而匯款 於108年12月20日下午6時55分許，利用網路銀行匯款 4萬9,067元 2萬7,123元 中華郵政股份有限公司臺北橋郵局帳號000-00000000000000帳戶（戶名：余子昕） 於108年12月20日晚間7時2分許，臺北市○○區○○路0段00號 5萬元 2萬6,000元 由溫旅偉提款、交付詐騙集團不詳成年成員 1.證人即被害人楊智皓之刑事陳報狀暨附件存款交易明細查詢（見偵字第15490號卷第231至235頁） 2.左列帳戶交易明細、被害人楊智皓帳戶資料、監視器畫面（見偵字第15490號卷第219 、207至211、29頁） 溫旅偉犯三人以上共同詐欺取財罪，累犯，處有期徒刑壹年貳月。 12（原起訴書附表編號4） 陳荃芳/提告 於108年12月20日晚間8時15分許，撥打電話予陳荃芳，佯稱：因錢櫃系統遭駭客入侵將多扣年費12000元，需操作提款機始能更正等語，致陳荃芳陷於錯誤而匯款 於108年12月20日晚間8時51分許，利用網路銀行匯款 2萬9,987元 國泰世華銀行帳號000-0000000000000000號帳戶（戶名：張文瀞）  於108年12月20日晚間9時34至35分許，在臺北市○○區○○○路00號 2萬元 2萬元 9,000元 （上開提款金額含陳荃芳匯入款項2萬9,987元及其他不詳人匯入之款項） 由溫旅偉提款、交付詐騙集團不詳成年成員 1.證人即告訴人陳荃芳於警詢之證述（見偵字第8918號卷第178至185頁） 2.網路銀行畫面列印資料、監視器畫面、左列帳戶往來交易明細及開戶人資料（見偵字第8918號卷第193、79至83、249至255頁） 溫旅偉犯三人以上共同詐欺取財罪，累犯，處有期徒刑壹年壹月。 13（原起訴書附表編號14、15及併辦意旨書所指部分） 王思涵/提告（原起訴書誤載為「王恩涵」應予更正）【有和解】 於108年12月20日下午5時26分許，撥打電話予王思涵，佯稱：因訂單資料被誤認為經銷商，需操作提款機始能更正等語，致侯王思涵於錯誤而匯款 於108年12月20日晚間6時35分許，利用網路銀行匯款 2萬9,985元 2萬9,989元 1萬3,985元 中華郵政股份有限公司臺北橋郵局帳號000-00000000000000帳戶（戶名：余子昕） 於108年12月20日晚間6時43分許，在臺北市○○區○○路0段000號 2萬元 2萬元 2萬元 1萬3,900元 由溫旅偉提款、交付詐騙集團不詳成年成員 1.證人即告訴人王思涵於警詢之證述（見偵字第11502號卷第21至23） 2.左列帳戶交易明細、網路銀行畫面列印資料、自動櫃員機交易明細、監視器畫面（見偵字第11502號卷第25至29、31至35、47、107至117頁） 溫旅偉犯三人以上共同詐欺取財罪，累犯，處有期徒刑壹年陸月。    於108年12月20日晚間7時28分許，利用網路銀行匯款【移送併案部分】 4萬9,989元 3萬9,189元 2萬9,989元 合作金庫銀行仁德分行帳號000-0000000000000號帳戶（戶名：郭庭君）  於108年12月20日晚間7時38分許，在臺北市○○區○○路0段00號 【移送併案部分】 3萬元 2萬元 3萬元 9,100元          於108年12月20日晚間8時許，在臺北市○○區○○路0段000號 2萬元 1萬元    14（原起訴書附表編號9、12） 李彥瑩/提告 於108年12月21日下午3時43分許，撥打電話予李彥瑩，佯稱：因出貨請款系統發生錯誤，需操作提款機始能更正等語，致李彥瑩（起訴書誤載為「侯李彥瑩」應予更正）於錯誤而匯款 於108年12月21日下午3時59分許，利用網路銀行匯款 4萬9,990元 台灣銀行帳號000-000000000000號帳戶（戶名：方嘉祥） 自108年12月21日下午4時43至45分，在臺北市○○區○○○路0段00巷0號（提3筆各2萬元）、同日時53至55分許，在臺北市○○區○○○路0段000號（提3筆各2萬元、1筆5,000元） 2萬元 2萬元 2萬元 2萬元 2萬元 2萬元 5,000元 （上開提款金額共計12萬5,000元含編號15所示之侯丁元所匯款項7萬4,987元）  由溫旅偉提款、交付詐騙集團不詳成年成員 1.證人即告訴人李彥瑩於警詢之證述（見偵字第11073號卷第47至49頁） 2.網路銀行 畫面列印資料、監視器畫面、左列帳戶交易明細（見偵字第11703號卷第51至53、15至16、17至18、29、35頁） 溫旅偉犯三人以上共同詐欺取財罪，累犯，處有期徒刑壹年陸月。    於108年12月21日下午4時51分許，利用網路銀行匯款 4萬9,991元 4萬9,992元 新光銀行帳號000-0000000000000號帳戶 於108年12月21日下午5時46分、5時47分許，在臺北市○○區○○路0段000巷00號 2萬元 2萬元          於108年12月21日下午5時50至52分許，在臺北市○○區○○○路0段000巷00號 2萬元 2萬元 1萬9,005元    15（原起訴書附表編號9、10） 侯丁元/提告 於108年12月21日下午3時43分許，撥打電話予侯丁元，佯稱：因錢櫃系統遭駭客入侵將多扣年費，需操作提款機始能更正等語，致侯丁元陷於錯誤而匯款 於108年12月21日下午4時19分許，利用網路銀行匯款 7萬4,987元  台灣銀行帳號000-000000000000號帳戶（戶名：方嘉祥） 同編號14之提領金額12萬5000元部分 同編號14之提領金額12萬5000元部分 由溫旅偉提款、交付詐騙集團不詳成年成員 1.證人即告訴人侯丁元於警詢之證述（見偵字第11073號卷第37至38頁） 2.網路銀行畫面列印資料、監視器畫面、左列帳戶交易明細（見偵字第11073號卷第45、15至16、29至33頁） 溫旅偉犯三人以上共同詐欺取財罪，累犯，處有期徒刑壹年陸月。     2萬5,123元  自108年12月21日下午5時54至55分止，在臺北市○○區○○○路0段000巷00號 2萬元 5,000元       於108年12月21日下午4時45分許，利用網路銀行匯款 4萬9,989元 4萬9,985元 中華郵政股份有限公司埔鹽郵局帳號000-00000000000000號帳戶（戶名：朱惠君）  於108年12月21日下午5時31分、5時32分許，在臺北市○○區○○○路0段000巷0號 6萬元 3萬9,900元    16（原起訴書附表編號16、11） 趙裕姍/提告（起訴書誤載「趙裕珊」應予更正） 於108年12月21日下午4時7分許，撥打電話予趙裕姍，佯稱：因網路購物系統遭駭客入侵而遭盜刷，需操作提款機始能更正等語，致趙裕姍陷於錯誤而匯款 於108年12月21日下午4時52分許，利用網路銀行匯款 9萬9,999元 8,825元 1,402元 中國信託銀行帳號000-000000000000號帳戶 於108年12月21日下午5時37分許，在臺北市○○區○○○路0段000巷00號 10萬元 由溫旅偉提款、交付詐騙集團不詳成年成員 1.證人即告訴人趙裕姍於警詢之證述（見偵字第11502號卷第59至63頁） 2.左列帳戶交易明細、網路交易畫面列印資料、監視器畫面（見偵字第11073號卷第17、第61至62頁、偵字第11502號卷第67至69、119至123頁） 溫旅偉犯三人以上共同詐欺取財罪，累犯，處有期徒刑壹年陸月。       於108年12月21日晚間7時47分許，在臺北市○○區○○○路0段000號 1萬元          於108年12月21日晚間8時1分許，在臺北市○○區○○○路0段000號 600元       於108年12月21日晚間8時21分許，利用網路銀行匯款 9萬9,999元 5萬103元 中華郵政股份有限公司沙鹿郵局帳號000-0000000000000帳戶（戶名：畢榮鎧）  於108年12月21日晚間8時37分許，在臺北市○○區○○路0段00號 6萬元 6萬元 3萬元    17（原起訴書附表編號17） 黃浣君/提告 於108年12月21日晚間8時36分許，撥打電話予黃浣君，佯稱：因錢櫃系統遭駭客入侵將多扣年費，需操作提款機始能更正等語，致黃浣君陷於錯誤而匯款 於108年12月21日晚間9時59分許，利用網路銀行匯款 2萬9,987元 土地銀行帳號000-000000000000號帳戶（戶名：畢榮鎧）  於108年12月21日晚間10時13分許，在臺北市○○區○○○路0段00號 2萬元 9,900元 由溫旅偉提款、交付詐騙集團不詳成年成員 1.證人即告訴人黃浣君、完沛晴分別於警詢之證述（見偵字第11502號卷第79至80、91至93頁） 2.左列帳戶交易明細、自動櫃員機交易明細、網路銀行畫面列印資料、監視器畫面（見偵字第11502號卷第81至83、97、125至至131頁） 溫旅偉犯三人以上共同詐欺取財罪，累犯，處有期徒刑壹年壹月。 18（原起訴書附表編號17） 完沛晴/提告【有和解】 於108年12月21日晚間9時29分許，撥打電話予完沛晴，佯稱：因錢櫃系統遭駭客入侵將多扣年費，需操作提款機始能更正等語，致完沛晴陷於錯誤而匯款 於108年12月21日晚間10時15分許，利用網路銀行匯款 1萬2,989元 同上 於108年12月21日晚間10時23分許，在臺北市○○區○○○路0段00號 1萬3,000元 由溫旅偉提款、交付詐騙集團不詳成年成員 同上 溫旅偉犯三人以上共同詐欺取財罪，累犯，處有期徒刑壹年壹月。 19（原起訴書附表編號6） 王淑美/提告【與溫旅偉和解】 於108年12月31日晚間6時30分許，撥打電話予王淑美，佯稱：因網路購物系統疏失將多扣款項，需操作提款機始能更正等語，致王淑美陷於錯誤而匯款 於108年12月31日晚間7時38分許，利用網路銀行匯款 9萬9,121元 2萬998元 中華郵政股份有限公司九如郵局帳號000-00000000000000號帳戶（戶名：陳弘軒）  於108年12月31日晚間7時45分許，在臺北市○○區○○○路0段000巷0號 6萬元 3萬9,100元 由溫旅偉提款、交付詐騙集團不詳成年成員 1.證人即告訴人王淑美於警詢之證述（見偵字第9646號卷第21至22頁） 2.監視器畫面、左列帳戶交易明細（見偵字第9646號卷第23至29、33至34頁、偵字第11073頁第20、101至102頁） 溫旅偉犯三人以上共同詐欺取財罪，累犯，處有期徒刑壹年伍月。 潘克為犯三人以上共同詐欺取財罪，處有期徒刑壹年肆月。       於108年12月31日晚間8時38分許，在臺北市○○區○○○路0段00號 2萬元 由潘克為提款並將款項交溫旅偉轉交詐騙集團不詳成年成員   20（原起訴書附表編號13） 郭怡君/提告【有和解】 於108年12月31日下午5時許，撥打電話予郭怡君，佯稱：因工作人員誤升級為VIP客戶，需操作提款機始能更正等語，致郭怡君（起訴書誤載為「侯郭怡君」應予更正）於錯誤而匯款 於108年12月31日下午5時22分許，在臺北市○○區○○路0段00號 2萬9,985元 聯邦銀行帳號000-000000000000號帳戶 於108年12月31日下午5時32分許，在臺北市○○區○○○路0段000巷0號2樓 3萬元 3萬元 3萬元 3,000元 （上開提款金額含編號21所示之胡若婕所匯款項） 由溫旅偉提款、交付詐騙集團不詳成年成員 1.證人即告訴人郭怡君、胡若婕分別於警詢之證述（見偵字第11703號卷第79至83、91至93頁） 2.左列帳戶交易明細、自動櫃員機交易明細（見偵字第11703號第77、85、95至97頁） 　 溫旅偉犯三人以上共同詐欺取財罪，累犯，處有期徒刑壹年壹月。 21（原起訴書附表編號13）  胡若婕/提告【有和解】 於108年12月31日下午4時11分許，撥打電話予胡若婕，佯稱：因工作人員誤升級為超級會員，需操作提款機始能更正等語，致胡若婕（起訴書誤載為「侯胡若婕」應予更正）於錯誤而匯款 於108年12月31日下午5時28分許，利用網路銀行匯款 3萬4,234元 2萬9,123元 同上 同上 同上 同上 同上 溫旅偉犯三人以上共同詐欺取財罪，累犯，處有期徒刑壹年壹月。 22（原起訴書附表編號7） 林芬如 於109年1月5日下午2時38分許，撥打電話予林芬如，佯稱：因網路購物系統疏失將多扣款項，需操作提款機始能更正等語，致林芬如陷於錯誤而匯款                  於109年1月5日下午3時25分許，利用網路銀行匯款 4萬9,987元 4萬9,989元 玉山銀行帳號000-0000000000000號帳戶（戶名：謝依錄） 於109年1月5日下午4時13至14分許，在臺北市○○區○○○路0段000號 2萬元 2萬元 （上開金額含編號23所示之劉麗茹所匯款項4萬9,999元） 溫旅偉（第1至6筆）、潘克為（最後2筆）提領後，由溫旅為交給「蘇億環」之詐騙集團不詳成年成員 1.證人即被害人林芬如、告訴人劉麗茹分別於警詢之證述（見偵字第9788號卷第71至73、91至99頁） 2.網路銀行畫面列印資料、左列帳戶交易明細、監視器畫面、第一商業銀行當日跨行轉帳交易明細表（見偵字第9788號卷第75、271至273、39至47、49、103頁） 溫旅偉犯三人以上共同詐欺取財罪，累犯，處有期徒刑壹年肆月。 潘克為犯三人以上共同詐欺取財罪，處有期徒刑壹年參月。      同上 於109年1月1月5日下午4時18至19分許，在臺北市○○區○○○路0段000巷00號 2萬元 2萬元 （上開金額含編號23所示之劉麗茹所匯款項4萬9,999元）  同上 同上       同上 於109年1月1月5日下午4時25至26分許，在臺北市○○區○○○路0段00號1樓 2萬元 2萬元 （上開金額含編號23所示之劉麗茹所匯款項4萬9,999元）  同上 同上       同上 於109年1月1月5日下午4時29至30分許，在臺北市○○區○○○路0段00號1樓 2萬元 1萬元 （上開金額含編號23所示之劉麗茹所匯款項4萬9,999元）  同上 同上  23（原起訴書附表編號7） 劉麗茹/提告 於109年1月5日下午3時11分許，撥打電話予劉麗茹（起訴書誤載為「林芬如」應予更正），佯稱：因網路購物而遭盜刷多筆款項，需操作提款機始能更正等語，致劉麗茹（起訴書誤載為「劉麗如」應予更正）陷於錯誤而匯款 於109年1月5日下午3時52分許，利用網路銀行匯款 4萬9,999元 同上 同上 同上 同上 同上 潘克為犯三人以上共同詐欺取財罪，處有期徒刑壹年壹月。 
附表二：
編號 物品名稱 1 未扣案之三星牌行動電話1支（內含門號0000000000號SIM卡1張） 2 未扣案之三星牌A7黑色行動電話1支（內含門號0000000000號SIM卡1張）